---
title: 'Práctica General - Curso: Manejo y visualización de datos en R'
author: "María Gallego García"
date: "Enero 2022"
output:
  html_document: default
  word_document: default
---
```{r, echo= FALSE, warning= FALSE, message= FALSE}
#getwd()
#setwd ("C:\\Users\\MARÍA\\Documents\\R ejercicios\\PINGUINOS")

#install.packages("palmerpenguins")
library(palmerpenguins)
#data(package = 'palmerpenguins')
library(tidyverse)
#install.packages("kableExtra")
library(kableExtra)
```

## Ejercicio 1
##### (1A) Número de individuos totales, masculinos y femeninos por especie. 
##### (1B) La media, desviación estándar, valor mínimo y máximo de la longitud y profundidad del pico, la longitud de la aleta y el tamaño.
###### Resultados

**(1A)**

```{r, echo= FALSE, warning= FALSE, message= FALSE}
cuqui <- penguins %>% count(species, sex)
#View(cuqui)
dt <- cuqui[1:8, 1:3]
dt %>%
  kbl(caption = "Número de individuos totales M y F por especie") %>% 
    kable_styling(full_width = FALSE)
```

**(1B)**

```{r, echo= FALSE, warning= FALSE, message= FALSE, results='hide'}
cucu <- penguins %>% 
  group_by(species) %>% 
  summarise(media_longpico = mean(bill_length_mm, na.rm=TRUE), 
            sd_longpico = sd(bill_length_mm, na.rm=TRUE),
            min_max_longpico = range(bill_length_mm, na.rm=TRUE),
            media_profpico = mean(bill_depth_mm, na.rm=TRUE), 
            sd_profpico = sd(bill_depth_mm, na.rm=TRUE), 
            min_max_profpico = range(bill_depth_mm, na.rm=TRUE),
            media_longaleta = mean(flipper_length_mm, na.rm=TRUE), 
            sd_longaleta = sd(flipper_length_mm, na.rm=TRUE),
            min_max_longaleta = range(flipper_length_mm, na.rm=TRUE),
            media_tamaño = mean(body_mass_g, na.rm=TRUE), 
            sd_tamaño = sd(body_mass_g, na.rm=TRUE),
            min_max_tamaño = range(body_mass_g, na.rm=TRUE))

cucu
#View(cucu)
```
```{r, echo= FALSE, warning= FALSE, message= FALSE}
dtt <- cucu[1:6, 1:13]
dtt %>% 
 kbl(caption = "Medias, desviaciones y rangos (min y max) de logitud y profundidad pico, longitud aleta y tamaño") %>% 
  kable_classic()
```

## Ejercicio 2
##### (2A) Un gráfico de barras que represente el número de individuos muestreados de cada especie en cada isla, representando las especies en diferentes colores (chinstrap – morado, gentoo – azul, adelie – naranja). 
##### (2B) Contesta a las siguientes preguntas: ¿qué especie se ha muestreado en las tres islas? ¿cuántos individuos se han muestreado de la isla Dream?
###### Gráfico y respuestas

**(2A)**

```{r, echo= FALSE, warning= FALSE, message= FALSE}
act2 <- ggplot(penguins, aes(x = island, fill = species)) +
  geom_bar(alpha = 1) +
  scale_fill_manual(values =c("darkorange","darkviolet","cornflowerblue"))+
  theme_minimal() +
  facet_wrap(~species, ncol = 1) +
  coord_flip() + 
  labs(x = "Islas", y = "Nº individuos muestreados")

act2
```

**(2B)**

```{r, echo= FALSE, warning= FALSE, message= FALSE, results='hide'}
act2_data <- ggplot_build(act2)
head(act2_data$data)
dream <- 56+68
dream
```

¿Qué especie se ha muestreado en las tres islas?: **La especie Adelie**
¿Cuántos individuos se han muestreado de la isla Dream?:**124 individuos**

## Ejercicio 3
##### (3A) Un gráfico multipanel de cajas y bigotes del tamaño de los pingüinos según su sexo, donde aparezca un panel para cada especie. 
##### (3B) Contesta a las siguientes preguntas: ¿qué especie tiene mayor tamaño? ¿en qué especie las hembras y los machos tienen un tamaño más similar?
###### Gráfico y respuestas

**(3A)**

```{r, echo= FALSE, warning= FALSE, message= FALSE}
act3 <- ggplot(data = penguins, aes(x = sex, y = body_mass_g)) +
  geom_boxplot(aes(color = species), width = 0.5) +
  scale_color_manual(values = c("darkorange","darkviolet","cornflowerblue")) +
  theme_minimal() +
  facet_wrap(~species, ncol = 1) +
  labs(x = "Sexo", y = "Tamaño (g)")

act3
```

**(3B)**

¿Qué especie tiene mayor tamaño?: **La especie Gentoo**
¿En qué especie las hembras y los machos tienen un tamaño más similar?: **En la especie Chinstrap**
